臺灣桃園地方法院刑事判決　　　　　　　 94年度訴字第379號
公　訴　人　臺灣桃園地方法院檢察署檢察官
被　　　告　甲○○
　　　　　　　　　　（現於臺灣桃園看守所羈押中）
上列被告因偽造文書等案件，經檢察官提起公訴（93年度偵字第
19122 號、第19465 號），及移送併辦（94年度偵緝字第26號）
，被告於準備程序進行中為有罪之陳述，經本院合議庭裁定由受
命法官獨任進行簡式審判程序後，聲請改依協商程序而為判決，
本院判決如下：
    主  文
甲○○連續行使偽造私文書，足以生損害於他人，處有期徒刑伍
月，如易科罰金，以佰元折算壹日。甲○○於附表所示時、地
，持卡號：0000000000000000號之信用卡消費
，所得之簽帳單顧客存根聯紙，並在簽帳單第二、三聯、信用
卡上所簽之「蔣東澄」署名柒枚，均沒收。
    事實及理由
一、本件被告甲○○所犯係死刑、無期徒刑或最輕本刑為3 年以
    上有期徒刑以外之罪，其於準備程序中就被訴事實為有罪之
    陳述，經本院告知簡式審判程序之旨，並聽取公訴人、被告
    之意見後，爰依刑事訴訟法第273 條之1 第1 項規定合議裁
    定由受命法官獨任進行簡式審判程序，合先敘明。
二、犯罪事實：
    (一)甲○○與乙○○係朋友關係，乙○○前因遺失聯邦銀行桃
      園分行信用卡1 張申請補發，且因寄宿甲○○住處桃園縣
      桃中壢市○○路366 號6 樓之3 ，為便利收取，經甲○○
      同意，約定由其親自簽收，而指定補發信用卡郵寄至該址
      ，詎甲○○竟基於意圖為自己不法所有之概括犯意，先於
      民國93年5 月28日、同年月31日，在上址大廈管理中心，
      以自己名義冒領聯邦銀行桃園分行寄發卡號為0000000000
      000000號之信用卡1 張及其密碼，得手後於前開信用卡背
      面署名「蔣東澄」，並連續於附表所示時、地消費，結帳
      時提出前開信用卡供店員在刷卡機上刷卡辨識，並在各該
      一式三聯屬私文書性質之簽帳單第一聯持卡人簽名欄處偽
      簽「蔣東澄」署押共3 枚（同時複寫「蔣東澄」署押2 枚
      於第二、三聯），資為持卡人同意依照信用卡使用約定，
      一經使用或訂購物品均應按所示全部金額付款予發卡銀行
      用意之證明，繼而交還店員而行使該簽帳單簽帳消費，使
      各該店員及「桂冠旅館」、「大發服飾」陷於錯誤，應其
      要求提供服務或交付貨物，並將前開簽帳單第一聯共3 紙
      交付甲○○收執，足以生損害於乙○○、「桂冠旅館」、
      「大發服飾」及聯邦銀行桃園分行之財產權益。嗣經聯邦
      銀行寄送帳單予乙○○，乙○○發現遭盜刷而報警循線查
      獲上情。
    (二)甲○○承前詐欺之概括犯意，於93年8 月1 日上午8 時許
      ，意圖為自己不法之所有，明知無資力，仍至位於桃園縣
      桃園市○○路186 號9 樓麗池股份有限公司所營「麗池三
      溫暖」消費，使該公司人員陷於錯誤而提供住宿及膳食服
      務，消費金額合計為新臺幣（下同）2,491 元；翌日上午
      6 時許，復向店方訛稱攜帶金錢遭竊，無力付款，經店方
      要求連絡友人前來代為繳費亦不果，嗣於93年8 月3 日晚
      間7 時30分許，始為前開公司人員報警當場查獲。
    (三)案經桃園縣政府警察局中壢分局、桃園分局，分別報請臺
      灣桃園地方法院檢察署檢察官偵查起訴及移送併辦。
三、證據名稱：
    (一)被告甲○○於本院訊問中之自白。
    (二)告訴人乙○○、麗池股份有份公司代理人趙序武之指訴。
    (三)大廈掛號郵件交接登記簿、信用卡盜刷明細表、麗池股份
      有限公司結帳帳單各1 份、簽帳單3 紙附卷為憑。
四、本件經檢察官與被告於審判外達成協商之合意且被告已認罪
    ，其合意內容為：被告願受科刑範圍為有期徒刑五月，如易
    科罰金，以銀元三百元折算一日。經查，上開協商合意並無
    刑事訴訟法第455 條之4 第1 項所列情形之一，檢察官聲請
    改依協商程序而為判決，本院爰不經言詞辯論，於協商合意
    範圍內為協商判決，合予敘明。
五、被告於附表所示時、地，持上揭信用卡消費時所取得之顧客
    存根聯3 紙，係被告所有，且屬犯罪所得之物，雖未扣案，
    惟並無證據證明業已滅失，應依刑法第38條第1 項第3 款之
    規定，沒收之。另被告於上揭信用卡及於附表所列時、地，
    盜刷信用卡時於簽帳單第二、三聯上所偽造「蔣東澄」之署
    名共7 枚，不問是否屬於被告所有，均應依刑法第219 條規
    定予以沒收。
六、應適用之法條：刑事訴訟法第273 條之1 第1 項、第455 條
    之4 第2 項、第455 條之8 ，刑法第56條、第216 條、第21
    0 條、第339 條第1 項、第55條、第41條第1 項前段、第38
    條第1 項第3 款、第219 條，罰金罰鍰提高標準條例第1 條
    前段、第2 條。
七、本判決除有刑事訴訟法第455 條之4 第1 項第1 款、第2 款
    、第4 款、第6 款、第7 款所定情形之一，或違反同條第2
    項規定者外，不得上訴。
八、如不服本件判決，得自收受判決送達之日起10日內，向本院
    提出上訴書狀，上訴於第二審法院。
本案經檢察官林鈺雄到庭執行職務。
中　　華　　民　　國　　94　　年　　10　　月　　31　　日
                    台灣桃園地方法院刑事第四庭
                                法　官　陳心婷
以上正本證明與原本無異。
如不服本判決，應於判決送達後10日內向本院提出上訴狀（應附
繕本），上訴於臺灣高等法院。
                                書記官　陳青瑜
中　　華　　民　　國　　94　　年　　11　　月　　17　　日
附表：
　┌──┬────────┬────────────┬──────────┐
　│編號│　犯 罪 時 間　 │　　　犯 罪 地 點　　　 │ 刷卡金額（新臺幣） │
　├──┼────────┼────────────┼──────────┤
　│ 一 │九十三年五月二十│桃園縣中壢市○○街二四號│ 一千六百元　　　　 │
　│　　│九日　　　　　　│「桂冠旅館」　　　　　　│　　　　　　　　　　│
　├──┼────────┼────────────┼──────────┤
　│ 二 │九十三年五月三十│桃園縣中壢市○○○路○段│ 二千五百元　　　　 │
　│　　│一日　　　　　　│九七號「大發服飾」　　　│　　　　　　　　　　│
　├──┼────────┼────────────┼──────────┤
　│ 三 │九十三年六月二日│桃園縣中壢市○○○路○段│ 一萬零八百元　　　 │
　│　　│　　　　　　　　│九七號「大發服飾」　　　│　　　　　　　　　　│
　└──┴────────┴────────────┴──────────┘
附錄本件論罪科刑法條全文：
中華民國刑法第210 條
偽造、變造私文書，足以生損害於公眾或他人者，處5 年以下有
期徒刑。
中華民國刑法第216 條
行使第210 條至第215 條之文書者，依偽造、變造文書或登載不
實事項或使登載不實事項之規定處斷。
中華民國刑法第339 條
意圖為自己或第三人不法之所有，以詐術使人將本人或第三人之
物交付者，處5 年以下有期徒刑、拘役或科或併科1000元以下罰
金。
以前項方法得財產上不法之利益或使第三人得之者，亦同。
前二項之未遂犯罰之。
